臺灣高等法院民事裁定　　　　　　　　　100年度抗字第904號
抗　告　人　陳冠伶
抗告人因與相對人日盛國際商業銀行股份有限公司間清償債務強
制執行事件聲明異議，對於中華民國100年5月13日臺灣士林地方
法院100年度執事聲字第25號裁定提起抗告，本院裁定如下：
    主  文
抗告駁回。
抗告程序費用由抗告人負擔。
    理  由
一、抗告人主張：相對人前聲請強制執行時，因執行標的非原法
    院轄區，原法院未依強制執行法第27條之規定，命相對人查
    報財產即依相對人之口頭聲請發給債權憑證，且相對人口頭
    聲請核發債權憑證，執行書記官僅製作電話紀錄，未依強制
    執行須知第2條第2項規定製作筆錄，並命相對人於筆錄簽名
    ，其執行程序顯有瑕疵，並侵害伊之利益，爰依強制執行法
    第12條規定，聲明異議，原法院98年度司執字第19611號裁
    定駁回其異議，伊對該裁定聲明不服，原裁定駁回抗告人之
    異議，亦有不當，爰依法提起抗告，以求救濟等語。
二、按債務人無財產可供強制執行，或雖有財產經強制執行後所
    得之數額仍不足清償債務時，執行法院應命債權人於一個月
    內查報債務人財產。債權人到期不為報告或查報無財產者，
    應發給憑證，交債權人收執，載明俟發見有財產時，再予強
    制執行；債權人聲請執行，而陳明債務人現無財產可供執行
    者，執行法院得逕行發給憑證，強制執行法第27條第1項、
    第2項定有明文。此規定之規範目的，旨在保護債權人，避
    免執行法院怠於執行，恣意核發債權憑證以終結執行程序，
    而影響債權人之權益，是以，如經債權人自行陳明債務人現
    無財產可供執行，於債權人之權益無影響時，執行法院即得
    逕行發給債權憑證。
三、查本件相對人執原法院91年度促字第34425號支付命令暨確
    定證明書為執行名義，聲請本件強制執行，因執行標的非原
    法院轄區，執行書記官乃電話詢問相對人是否換發債權憑證
    或由該執行法院裁定移轉管轄，經相對人答稱請求換發債權
    憑證等情，有相對人民事強制執行聲請狀、原法院91年度促
    字第34425號支付命令暨確定證明書、土地及建物登記謄本
    等附原法院98年度司執字第19611號卷可查，並經執行書記
    官記明電話紀錄於上開相對人民事強制執行聲請狀，揆諸前
    揭說明，原法院司法事務官依相對人即債權人之請求，逕行
    核發債權憑證，即無不合。抗告意旨雖謂：執行書記官僅製
    作電話紀錄，未依強制執行須知第2條第2項規定製作筆錄，
    並命相對人於筆錄簽名，其執行程序顯有瑕疵，並侵害伊之
    利益云云。查強制執行法第5條規定，聲請強制執行，雖應
    以書狀為之，惟於執行程序開始後，債權人聲請核發債權憑
    證，法並無明文規定應以書狀為之，債權人以口頭聲請，亦
    非法所不許，是本件債權人即相對人於電話中以言詞聲請換
    發債權憑證，並由執行書記官作成電話紀錄，並無不可；至
    於強制執行須知第2條第2項係就強制執行法第5條規定，於
    債權人未以書狀為強制執行之聲請時所為之補充規範，本件
    相對人於強制執行開始後，聲請換發債權憑證之程序，並無
    上開規定之適用。又債權憑證與原執行名義有同一之效力，
    債權人縱持原執行法院核發之債權憑證向執行標的物所在地
    法院聲請強制執行，其結果與原執行法院以裁定移轉管轄法
    院執行並無不同，且債務人對原執行名義苟有得消滅或妨礙
    債權人請求之事由存在，此事由亦均得於債權人持債權憑證
    另行聲請強制執行之程序中主張之，對債務人之利益並無影
    響，是本件相對人不請求移轉管轄法院繼續執行，而請求原
    執行法院逕行核發債權憑證，對抗告人非但並無不利；甚且
    執行法院逕行核發債權憑證，提前終結執行程序，將使已中
    斷之請求權時效儘早重行起算，對抗告人而言，難謂不利。
    是原執行法院依相對人即債權人聲請核發債權憑證，並無不
    當之處，抗告人空言主張侵害其利益，惟未具體指摘侵害其
    何利益，自難憑採。從而，原法院司法事務官依相對人請求
    核發債權憑證，並無不合，抗告人對該裁定聲明異議，原裁
    定駁回抗告人之異議，亦無不當。抗告意旨指摘原裁定不當
    ，聲明廢棄，為無理由，應駁回其抗告。
四、據上論結，本件抗告為無理由，爰裁定如主文。
中    華    民    國   100    年    6     月    22    日
                    民事第十一庭
                        審判長法  官  呂太郎
                              法  官  劉坤典
                              法  官  徐福晉
正本係照原本作成。
本裁定除以適用法規顯有錯誤為理由外，不得再抗告。如提起再
抗告，應於收受後10日內委任律師為代理人向本院提出再抗告狀
。並繳納再抗告費新臺幣１千元。
中    華    民    國   100    年    6     月    23    日
                              書記官  秦仲芳